臺灣臺南地方法院臺南簡易庭裁定
111年度南秩字第22號
移送機關    臺南市政府警察局第四分局
被移送人    方沼博


上列被移送人因違反社會秩序維護法案件，經移送機關以民國11
1年3月28日南市警四偵字第1110181020號移送書移送審理，本院
裁定如下：
    主      文
方沼博無正當理由攜帶具有殺傷力之器械，處罰鍰新臺幣3,000
元。
扣案之斧頭壹把沒入。
    事實及理由
一、被移送人於下列時、地有違反社會秩序維護法之行為：
  ㈠時間：民國111年3月11日22時30分。
  ㈡地點：臺南市安平區健康路三段與文平路口。
  ㈢行為：無正當理由攜帶具有殺傷力之斧頭壹把。
二、前開違反社會秩序維護法案件，有以下證據證明屬實：
  ㈠被移送人於警詢時之陳述。
  ㈡搜索扣押筆錄、扣押物品目錄表。
  ㈢扣案之斧頭照片1張。
　㈣扣案之斧頭1把。
三、按無正當理由攜帶具有殺傷力之器械、化學製劑或其他危險
    物品者，處3日以下拘留或新臺幣（下同）3萬元以下罰鍰，
    社會秩序維護法第63條第1項第1款定有明文。本條款之構成
    要件，須行為人客觀上有攜帶具有殺傷力之器械、化學製劑
    或其他危險物品之行為，且該攜帶係無正當理由，因而有危
    害於行為人攜帶所處時空之安全情形，始足當之。依上開要
    件，判定行為人有無違反本條款之違序行為，首須行為人有
    攜帶行為，次審酌該攜帶行為是否係無正當理由，再衡量行
    為人攜帶行為所處時空，因行為人於該時空有攜帶該類器械
    ，而使該時空產生安全上危害；亦即，就行為人客觀上之攜
    帶行為，依其攜帶行為之目的，考量行為人攜帶當時言詞舉
    動、時間、地點、身分等因素，據以認定其是否已構成本條
    款之違序行為，合先敘明。
四、經查，被移送人於上揭時、地持具有殺傷力之斧頭，為被移
    送人於警訊時所自承，並有扣案之斧頭照片1張在卷可稽（
    本院卷第37頁）。被移送人固辯稱所查扣之斧頭係工作時劈
    砍木頭所用云云（本院卷第13頁）。然扣案之斧頭具一定程
    度殺傷力，常有危害於一般安全情形，衡諸社會通念，一般
    人出門在外並無隨身攜帶斧頭之必要，且被移送人亦未具體
    陳明其究有何工作上之需要而應隨身攜帶斧頭，顯不符常情
    ，故被移送人上開辯詞，不足採信。又被移送人攜帶之上開
    刀械，斧口處有尖峰狀，如持以朝人揮砍，有傷人性命之虞
    ，是該刀械核屬具殺傷力之器械，且被移送人亦難認有法律
    上之正當理由，從而，被移送人之違序行為，堪以認定，應
    依社會秩序維護法第63條第1項第1款之規定論處。爰審酌被
    移送人其年齡、智識、素行及對社會秩序危害之程度等一切
    情狀，量處如主文所示之處罰。至扣案具有殺傷力之斧頭1
    把，為被移送人所有供違反社會秩序維護法行為所用之物，
    爰依同法第22條第3項前段之規定宣告沒入。
五、依社會秩序維護法第45條第1項、第63條第1項第1款、第22
    條第3項，裁定如主文。
中　　華　　民　　國　　111 　年　　4 　　月　　 6　　日
                  臺灣臺南地方法院臺南簡易庭
                                  法　官  李姝蒓
以上正本係照原本作成。
如不服本裁定，得於裁定書送達之翌日起5日內，以書狀敘述理
由，向本庭提起抗告。
中　　華　　民　　國　　111 　年　　4 　　月　　6 　　日
                                  書記官  張鈞雅